【裁判字號】    95,訴,562
【裁判日期】    951212
【裁判案由】    違反槍砲彈藥刀械管制條例
【裁判全文】
臺灣屏東地方法院刑事判決               95年度訴字第562號
公  訴  人  臺灣屏東地方法院檢察署檢察官
被      告  丙○○
指定辯護人  本院公設辯護人乙○○
上列被告因違反槍砲彈藥刀械管制條例案件，經檢察官提起公訴
（95年度偵字第2337號），本院判決如下：
    主  文
丙○○未經許可，持有可發射子彈具有殺傷力之改造手槍，處有
期徒刑年貳月，併科罰金新臺幣伍萬元，罰金如易服勞役，以
新臺幣壹仟元折算壹日。扣案之改造手槍壹支（槍枝管制編號00
00000000，含彈匣壹個）及子彈壹顆均沒收。
被訴傷害部分公訴不受理。
    事  實
一、丙○○於民國93年12月間某日晚上8 時許，在屏東縣屏東市
    ○○路與勝利東路（起訴書誤載為勝利路）路口之薑母鴨店
    後方，以新臺幣3 萬元之代價，向不詳姓名綽號「仁仔」之
    成年男子，購入可發射子彈具有殺傷力之以仿GLOCK 廠17型
    半自動手槍製造之槍枝所改造之手槍1 支（含彈匣1 個）及
    子彈30顆（其中2 顆具殺傷力，其餘均不具殺傷力），以供
    防身之用，而未經許可予以持有。嗣於95年4 月5 日晚上7
    時30分許，丙○○因稍早曾與甲○○發生口角，並遭甲○○
    索回出借之機車，心生憤怒，遂攜帶上開改造手槍1 支、僅
    剩之子彈3 顆及西瓜刀1 把，前往屏東縣長治鄉○○村○○
    路85號「百洲鐵工廠」，以其所攜帶之西瓜刀砍傷甲○○（
    傷害部分業據撤回告訴），惟旋為甲○○、許順裕及張惠安
    等人所制伏，並報警扣得上開改造手槍1 支（槍枝管制編號
    0000000000，含彈匣1 個）及子彈3 顆（1 顆不具殺傷力，
    另2 顆具殺傷力，但其中1 顆因鑑定試射後已不具殺傷力）
    。
二、案經屏東縣警察局屏東分局報請臺灣屏東地方法院檢察署檢
    察官偵查起訴。
    理  由
壹、有罪部分：
一、前揭事實，業據被告於警詢、檢察官偵查中及本院審理時坦
    承不諱，並有扣案之改造手槍1 支及子彈3 顆可資佐證，又
    上開改造手槍，係仿GLOCK 廠17型半自動手槍製造之槍枝，
    車除槍管內阻鐵而成之改造手槍，機械性能良好，可擊發適
    用之子彈，認具殺傷力；其中子彈1 顆，係由玩具金屬彈殼
    加裝鉛塊而成之改造子彈，經試射無法擊發，認不具殺傷力
    ；另2 顆子彈均係9 ×19mm土造子彈，其一組合結構已鬆動
    不宜試射，經拆解鑑析，係以供模擬槍枝使用之分解式土製
    彈殼，於前端加裝直徑約6.5mm 、重約1.42公克鉛質彈頭，
    內部填裝起跑槍用敏感火藥替代發射藥改造而成，構造要件
    完整，若予重組密合認能擊發，配合適當槍枝發射，於近距
    離具有殺傷力，其二經以9 ×19mm制式槍枝予以實際試射，
    能擊發，以彈速測定儀於槍口前方1 公尺處測得發射彈丸速
    度每秒367 呎（111.568 公尺），換算發射彈丸（彈頭重1.
    42公克、直徑6.5mm） 單位面積動能為26.69 焦耳／平方公
    分，超出日本科學警察研究所之研究，發射彈丸單位面積動
    能達20焦耳／平方公分即足以進入人體皮肉層等情，有內政
    部警政署刑事警察局95年5 月4 日刑鑑字第0950060564號槍
    彈鑑定書、法務部調查局95年8 月12日調科字0000000000
    0 號鑑定通知書各1 件在卷可憑，事證明確，被告犯行洵堪
    認定。
二、按行為後法律有變更者，適用行為時之法律。但行為後之法
    律有利於行為人者，適用最有利於行為人之法律。修正後刑
    法第2 條第1 項定有明文。茲因本件論罪科刑所適用之刑法
    於94年2 月2 日修正公布，95年7 月1 日施行，被告行為後
    刑法法律有變更，爰比較新舊法如下：
(一)、法定刑罰金部分：按修正前刑法第33條第5 款規定：「罰金
    ：一元以上。」修正後改為：「罰金：新臺幣一千元以上，
    以百元計算之。」比較新舊法，關於槍砲彈藥刀械管制條例
    第8 條第4 項及第12條第4 項法定刑罰金部分，以適用修正
    前之規定較有利於被告。
(二)、易服勞役之折算標準部分：按依修正前刑法第42條第2 項前
    段及修正前罰金罰鍰提高標準條例第2 條規定，罰金易服勞
    役，以銀元100 元以上300 元以下（即新臺幣300 元以上90
    0 元以下）折算1 日，依修正後刑法第42條第3 項前段規定
    ，則改以新臺幣1,000 元、2,000 元或3,000 元折算1 日，
    比較新舊法，關於被告所處罰金易服勞役之折算標準，以適
    用修正後之規定對被告較為有利。
(三)、綜合比較結果，被告行為後修正之刑法規定較諸修正前有利
    於被告，則本件自應適用修正後刑法之規定。又未經許可持
    有槍砲、彈藥、刀械等罪，其持有之繼續，為行為之繼續，
    並非狀態之繼續，故一經持有，其犯罪即告成立，但其完結
    ，須繼續至持有行為終了時為止，其間法律縱有變更，因其
    行為繼續實施至新法施行以後，即應適用新法，尚無行為後
    法律變更可言（最高法院88年度台上字第2968號判決參照）
    。準此，槍砲彈藥刀械管制條例第8 條第4 項雖於94年1 月
    26日修正公布（同年月施行），並提高其法定刑度，但被告
    未經許可持有槍彈之行為，既自93年12月間起繼續實施至修
    正後之95年4 月5 日，即應適用修正後之規定，而無比較新
    舊法可言，
三、查被告未經許可，持有可發射子彈具有殺傷力之改造手槍1
    支，係犯槍砲彈藥刀械管制條例第8 條第4 項之罪，又未經
    許可，持有具殺傷力之子彈2 顆，另犯同條例第12條第4 項
    之罪。被告同時持有上開槍枝及子彈，一行為觸犯二罪名，
    為想像競合犯，應從一重之未經許可持有可發射子彈具有殺
    傷力之改造手槍罪處斷。又被告未經許可持有子彈部分，雖
    未經起訴，但此部分與起訴之未經許可持有可發射子彈具有
    殺傷力之改造手槍罪間，有想像競合犯之裁判上一罪關係，
    為起訴效力所及，應由本院一併加以審判。爰審酌被告之素
    行，未經許可持有前述槍彈之動機、目的，所持有槍彈之數
    量及對於社會治安所生之危害，暨其於犯罪後坦承犯行，頗
    有悔意等一切情狀，量處如主文所示之刑，並諭知罰金易服
    勞役之折算標準。扣案之改造玩具手槍1 支（槍枝管制編號
    0000000000，含彈匣1 個）係屬違禁物，應依刑法第38條第
    1 項第1 款規定宣告沒收。至扣案之子彈3 顆，除其中1 顆
    本不具殺傷力，另1 顆經試射後已不具殺傷力，均非屬違禁
    物，不予宣告沒收外，其餘1 顆為違禁物，亦依刑法第38條
    第1 項第1 款規定宣告沒收。
貳、公訴不受理部分：
一、公訴意旨略以：被告基於傷害之犯意，於95年4 月5 日晚上
    7 時30分許，前往屏東縣長治鄉○○村○○路85號「百洲鐵
    工廠」，以其所攜帶之西瓜刀砍向甲○○，致甲○○受有左
    上背、右手食指撕裂傷各約7 公分及2 公分之傷害，經甲○
    ○合法告訴，因認被告涉有刑法第277 條第1 項之傷害罪嫌
    云云。
二、按告訴乃論之罪，告訴人於第一審辯論終結前，得撤回其告
    訴；其告訴經撤回者，應諭知不受理之判決，刑事訴訟法第
    238 條第1 項及第303 條第3 款定有明文。查被告持刀傷害
    甲○○部分，公訴人認被告係犯刑法第277 條第1 項之傷害
    罪，此依同法第287 條前段規定，須告訴乃論。茲據告訴人
    甲○○於第一審辯論終結前撤回其告訴，揆諸前開說明，爰
    不經言詞辯論，逕為諭知不受理之判決。
據上論斷，應依刑事訴訟法第299 條第1 項前段、第303 條第3
款、第307 條，槍砲彈藥刀械管制條例第8 條第4 項、第12條第
4 項，刑法第11條前段、第2 條第1 項但書、第55條、第42條第
3 項前段、第38條第1 項第1 款，判決如主文。
本案經檢察官葉容芳到庭執行職務。
中    華    民    國    95    年    12    月    12    日
                  刑事第三庭    審判長法  官   吳永宋
                                      法  官   趙家光
                                      法  官   春生
以上正本證明與原本無異。
如不服本判決應於收受本判決送達後十日內向本院提出上訴書狀
，其未敘述上訴理由者，並得於提起上訴後十日內向本院補提理
由書狀（均須按他造當事人之人數附繕本）「切勿逕送上級法院
」
中    華    民    國    95    年    12    月    12    日
                                     書記官  唐淑嫻
附錄本案論罪科刑法條：
槍砲彈藥刀械管制條例第8條第4項
未經許可，持有、寄藏或意圖販賣而陳列第一項所列槍枝者，處
三年以上十年以下有期徒刑，併科新臺幣七百萬元以下罰金。
槍砲彈藥刀械管制條例第12條第4項
未經許可，持有、寄藏或意圖販賣而陳列子彈者，處五年以下有
期徒刑，併科新臺幣三百萬元以下罰金。


司法院資訊處製作；財團法人民間司法改革基金會備份。
